# 会计准则解释第 15 号试运行成本含研发副产品成本的确定时间点和范围

提问人：ouott 时间：2022-02-17 09:48:24
陈老师，您好！很多复杂的会计处理都是您给的启发，很感谢您！我们公司试运行期 3 年多（19-21年），想向您请教如下问题：
1 、 22 年一季报是否从 21 年 1 月 1 日开始追溯，不追溯 21 年之前的试运行收入。
2 、能否按照生产线转固良率标准结转产线调测副产品成本？调测副产品分为良品和不良品，不良品存在低价出售的情况，由于难以确定，可否不结转成本。
3 、研发副产品的良率很低，成本范围较广，能否按照标准产品成本转出成本。
4 、研发副产品产出后不确定能否可以销售，可否在销售时点，转出成本。对于研发产出的不良品更难以确定售价，如果也按成本转出，会大额亏损，可否不良品仅确认收入，不确认成本。
感谢！

回答人：chenyiwei
1 、在实务中可能出现某项固定资产的试运行期跨越可比最早期间期初的情况。在这种情况下，如果将发生于该项固定资产于可比最早期初之前的试运行销售收入冲减在建工程成本，仅将发生于可比最早期初之后的试运行销售收入和成本按照《解释第 15 号》第一条规定处理，我们理解不符合一致性原则。因此，在切实可行的前提下，建议对在报告期和前期比较期间内达到预定可使用状态的固定资产的全部试运行销售收入均按照《解释第 15 号》第一条规定处理，并对发生于可比最早期间期初之前的试运行销售收入、成本的影响金额调整可比最早期间期初的留存收益。
2 、副产品的情况需根据具体情况分析讨论，例如有无合理估计的产生比例、依据现有技术和工艺是否不可避免等。